【裁判字號】    97,交聲,317
【裁判日期】    980109
【裁判案由】    違反道路交通管理處罰條例
【裁判全文】
臺灣宜蘭地方法院交通事件裁定         97年度交聲字第317號
移
異  議  人
即受處分人  甲○○
上列受分人因違反道路交通管理處罰條例案件，對於交通部公路
總局臺北區監理所宜蘭監理站所為之處分（原處分案號：宜監字
第裁43-A00WD1734號），聲明異議，本院裁定如下：
    主  文
異議駁回。
    理  由
一、按交岔路口、公共汽車招呼站10公尺內、消防栓、消防車出
    入口5公尺內不得臨時停車，道路交通安全規則第111條第1
    項第2款定有明文。次按汽車駕駛人，有在交岔路口10公尺
    內臨時停車者，處新臺幣（下同）300元以上600元以下罰鍰
    ，道路交通管理處罰條例第55條第2款亦有明文。而在交岔
    路口10公尺內不得臨時停車規定之立法意旨，無非係因交岔
    路口乃往來車輛匯聚之處，若於交岔路口10公尺內停車，將
    妨礙車輛交會，並影響駕駛人視線，對於道路往來順暢及交
    通安全均有危害，本不待主管機關設置標線、標誌，駕駛人
    即應知悉並遵守。主管機關於交岔路口10公尺內設有禁止臨
    時停車標線、標誌者，僅係為加強提醒、督促駕駛人注意，
    駕駛人當不得以該處未劃設紅線而主張該等處所即得停車。
二、本件異議人即受處分人於民國97年4月26日下午1時許，將車
    號GR-3932號自用小客車停放於臺北市○○路464號前，在交
    岔路口10公尺內臨時停車，經臺北市政府警察局中山分局交
    通分隊員警以上開車輛有在交叉路口10公尺內臨時停車之違
    規事實，於拍照採證後逕行製單舉發。嗣受處分人於舉發通
    知單上所載應到案日期前向原處分機關提出申訴，經原處分
    機關函請舉發單位調查結果，仍認受處分人之上開違規行為
    確實無誤，原處分機關遂以受處分人有在禁止臨時停車處所
    臨時停車之違規行為，依違反道路交通管理處罰條例第55條
    第2款規定，於97年10月20日裁處受處分人罰鍰600元。
三、受處分人異議意旨略以：停車的位置並未劃設禁止停車的標
    線，且停車的位置並不是十字路口而是巷口，而且別的車輛
    會停放該處，伊並未違規云云。經查，本件受處分人於上揭
    時、地，確有將車號GR-3932號自用小客車臨時停車於交岔
    路口10公尺內之事實，業據證人即舉發警員曾明理到庭證稱
    ：異議人因於97年4月26日下午1時許在臺北市○○路464 號
    前肇事，將車輛停放於新生北路3段87巷與吉林路口的交岔
    路口10公尺內，該路口10公尺之內是禁止停車的，現場確實
    有部分沒有劃設紅線，但是依法該位置是禁止臨時停車的等
    語明確（見本院卷第19頁筆錄），並有現場照片、現場圖在
    卷可稽，核與證人所述相符，自堪信為真實，故可知受處分
    人所有之上開車輛，確係臨時停車停放於吉林路與新生北路
    3段87巷交岔路口之10公尺內，是受處分人確有在禁止臨時
    停車處所臨時停車之違規行為，已堪認定。至該停放位置縱
    未繪設禁止臨時停車之紅實線，然受處分人為領有合格駕照
    之人，本應對於相關規定有所知悉，其仍無視規定將車輛臨
    時停車停放於交岔路口10公尺內，自應依法處罰。至受處分
    人所陳該處有其他車輛違規停車並未遭到舉發，縱令屬實，
    亦與本件受處分人之違規事實無涉，且受處分人亦不可執此
    而要求不法之平等，自無從為有利於受處分人之認定。
四、綜上所述，受處分人確有於前揭時、地，在禁止臨時停車處
    所臨時停車之違規行為。原處分機關依道路交通管理處罰條
    例第55條第2款規定，裁處受處分人罰鍰600元，與法未有不
    合，本件異議為無理由，應予駁回。
據上論斷，應依道路交通案件處理辦法第19條，裁定如主文。
中    華    民    國    98    年     1    月     9    日
                  交通法庭法  官  鄭貽馨
以上正本證明與原本無異。
如不服本裁定，應於裁定送達後5日內，向本院提出抗告狀。（
應附繕本）
                          書記官  林嘉萍
中    華    民    國    98    年    1     月    9     日


司法院資訊處製作；財團法人民間司法改革基金會備份。
